臺灣南投地方法院刑事裁定
111年度撤緩字第1號
聲  請  人  臺灣南投地方檢察署檢察官 
受  刑  人  陳春成



上列聲請人因受刑人犯詐欺案件，聲請撤銷緩刑之宣告（111年
度執聲字第31號），本院裁定如下：
    主  文
聲請駁回。
    理  由
一、聲請意旨略以：受刑人陳春成因詐欺案件，經臺灣高等法院
    臺中分院於民國109年3月18日以108年度金上訴字第2669、2
    670、2672、2673、2674號判處應執行有期徒刑1年11月，緩
    刑2年，緩刑期間內付保護管束，並應於判決確定之日起6個
    月內，向執行檢察官指定之政府機關、政府機構、行政法人
    、社區或其他符合公益目的之機關或團體，提供200小時之
    義務勞務，且應依該判決附件二所示之臺灣彰化地方法院調
    解程序筆錄內容履行，於109年4月30日確定在案。惟受刑人
    於緩刑付保護管束期間內，分別於110年5月14日、110年9月
    29日均未按時至臺灣南投地方檢察署觀護人室報到，受刑人
    行為顯已違反保安處分執行法第74條之2第2、4款規定且情
    節重大，已合於保安處分執行法第74條之3第1項、刑法第75
    條之1第1項第4款所定得撤銷緩刑宣告之原因，爰依刑事訴
    訟法第476條規定聲請撤銷等語。
二、按緩刑宣告，得斟酌情形，命犯罪行為人為預防再犯所為之
    必要命令；受緩刑之宣告而有違反第74條第2項第1至8款所
    定負擔情節重大者，足認原宣告之緩刑難收其預期效果，而
    有執行刑罰之必要者，得撤銷其宣告，刑法第74條第2項第8
    款、第75條之1第1項第4款分別定有明文。又刑法第75條之1
    係採裁量撤銷主義，賦與法院撤銷與否之權限，法官應依職
    權本於合目的性之裁量，妥適審酌被告於緩刑期間內違反應
    遵守事項之情節是否重大，是否已難收其預期之效果，而確
    有執行刑罰之必要，此與同法第75條第1項所定2款要件，有
    一具備，即毋庸再行審酌其他情狀，應逕予撤銷緩刑之情形
    不同。至於所謂「情節重大」，係指受判決人顯有履行負擔
    之可能，而隱匿或處分其財產、故意不履行、無正當事由拒
    絕履行或顯有逃匿之虞等情事而言。因此，違反負擔之情形
    是否重大，應斟酌緩刑期間命應遵守事項之達成與宣告緩刑
    之目的為綜合考量，非謂有違反負擔即逕予認定屬情節重大
    而應撤銷緩刑宣告。再按受保護管束人在保護管束期間內，
    應服從檢察官及執行保護管束者之命令，對於身體健康、生
    活情況及工作環境等，每月至少向執行保護管束者報告1次
    ；受保護管束人違反前條各款情形之一，情節重大者，檢察
    官得聲請撤銷保護管束或緩刑之宣告，保安處分執行法第74
    條之2第2款、第4款、第74條之3第1項分別亦定有明文。是
    依保安處分執行法第74條之3第1項規定撤銷緩刑之宣告者，
    必以受保護管束人違反同法第74條之2於保護管束期間內應
    遵守事項，且「情節重大者」，始有適用，並非受刑人一有
    違反保護管束期間內應遵守事項，即構成得撤銷緩刑之事由
    。
三、經查：
　㈠本件受刑人因詐欺案件，經臺灣高等法院臺中分院以108年度
    金上訴字第2669、2670、2672、2673、2674號判決定應執行
    有期徒刑1年11月，緩刑2年，緩刑期間付保護管束，並應於
    判決確定之日起6個月內，向執行檢察官指定之政府機關、
    政府機構、行政法人、社區或其他符合公益目的之機關或團
    體，提供200小時之義務勞務，且應依該判決附件二所示之
    臺灣彰化地方法院調解程序筆錄內容履行，於109年4月30日
    確定，緩刑期間為109年4月30日至111年4月29日等情，有上
    揭刑事判決書、臺灣高等法院被告前案紀錄表附卷可稽。
　㈡而查，受刑人業已就前開確定判決附件二所示之臺灣彰化地
    方法院調解程序筆錄履行完畢，並已履行完成200小時之義
    務勞務等情，業經受刑人於本院訊問時自述在卷，並有臺灣
    彰化地方檢察署公務電話紀錄單、臺灣臺中地方檢察署109
    年11月19日中檢增甲109執緩助66字第1099120820號函、臺
    灣高等法院被告前案紀錄表在卷可考。又查受刑人於保護管
    束期間內之109年7月10日首次至臺灣南投地方檢察署報到，
    並簽署臺灣南投地方檢察署受保護管束人應遵守及應注意事
    項暨報到具結書後，復於109年8月4日、109年9月18日、109
    年10月30日、109年11月13日、109年12月11日、110年1月20
    日、110年2月26日、110年3月12日、110年4月16日向臺灣南
    投地方檢察署觀護人報到，惟未於110年5月14日遵期報到，
    而經臺灣南投地方檢察署發函告誡及通知應於110年5月26日
    至臺灣南投地方檢察署觀護人室向觀護人報到，然於110年5
    月間因疫情影響而暫以書面報到替代親自報到，而受刑人雖
    未遵期將書面報告表寄回予臺灣南投地方檢察署觀護人，然
    終仍有於110年7月間將書面報告表寄回予觀護人，並再於11
    0年7月23日、110年8月6日、110年8月20日、110年9月10日
    向臺灣南投地方檢察署觀護人報到，又受刑人復於110年9月
    24日未遵期報到，經臺灣南投地方檢察署發函告誡及通知應
    於110年10月20日至臺灣南投地方檢察署觀護人室向觀護人
    報到，惟受刑人因另案社會勞動未履行完成，而於110年10
    月7日入監執行，而待受刑人於110年11月24日另案執行完畢
    出監後，受刑人復於110年12月22日、111年1月7日、111年1
    月26日、111年2月16日均有遵期向臺灣南投地方檢察署觀護
    人報到等情，業據本院依職權調閱臺灣南投地方檢察署109
    年度執護助字第33號觀護卷宗核閱無誤。是以，受刑人固有
    聲請意旨所指於110年5月14日、110年9月29日未遵期報到之
    情，惟其復有補行書面報到，且於另案執行完畢出監後，迄
    今亦均有遵期向臺灣南投地方檢察署觀護人報到，顯見受刑
    人尚非對於保護管束期間應依觀護人指示遵期報到一事置若
    罔聞。從而，受刑人雖有前述未遵期報到之情，然其未按期
    報到之比例非高，是尚難據此即認受刑人違反保安處分執行
    法第74條之2第2、4款之規定已達情節重大，而有撤銷其緩
    刑宣告執行刑罰之必要，故聲請人執此向本院聲請撤銷受刑
    人之緩刑宣告，尚難准許，應予駁回。
四、依刑事訴訟法第220條，裁定如主文。　　
中　　華　　民　　國　　111 　年　　3 　　月　　14　　日
　　　　　　　　　刑事第四庭  法　官　  蔡霈蓁
以上正本證明與原本無異。
如不服本裁定，應於裁定送達後5日內向本院提出抗告狀。　　
　　　　　　　　　　　　　　　書記官　　郭勝華　　　　　
中　　華　　民　　國　　111 　年　　3 　　月　　14　　日